臺灣桃園地方法院刑事判決　　　　　　99年度審易字第2159號
公　訴　人　臺灣桃園地方法院檢察署檢察官
被　　　告　賴勇伸
上列被告因詐欺案件，經檢察官提起公訴（99年度偵字第25786
號），被告於本院準備程序進行中，就被訴事實為有罪之陳述，
經本院告知簡式審判程序意旨，並聽取公訴人及被告之意見後，
本院合議庭裁定依簡式審判程序審理，判決如下：
    主      文
賴勇伸幫助意圖為自己不法之所有，以詐術使人將本人之物交付
，處拘役伍拾日，如易科罰金，以新臺幣壹仟元折算壹日。緩刑
貳年，並應於緩刑期間內給付告訴人盧燦仁新臺幣伍萬元，給付
方式為民國一百年二月十五日前給付新臺幣參萬元予告訴人；於
一百年三月十五日前給付新臺幣貳萬元予告訴人，如有一期不履
行，視為全部到期。
    事實及理由
一、賴勇伸明知邇來社會上詐欺集團犯案層出不窮，並可預見將
    自己之銀行帳戶交付他人使用，恐遭利用作為人頭帳戶，待
    詐欺集團成員對他人施以詐欺等不法行為，致他人陷於錯誤
    將款項匯入其所提供之人頭帳戶，再提領運用，而使他人遭
    受財產上損害，卻仍基於幫助他人詐欺之不確定故意，於99
    年4 月26日晚間6 時許，在桃園縣桃園市火車站前，將不知
    情之其女賴巧紜所有之渣打國際商業銀行會稽分行（帳號第
    000-000000000000號，下稱渣打銀行）之存摺影本、提款卡
    交予某真實姓名、年籍均不詳之成年男子，並依該成年男子
    之指示，先行將其提款卡之密碼改為「999888」，而為其所
    屬詐欺集團作為犯罪工具使用。嗣該名男子與所屬詐欺集團
    之其他成員，基於共同意圖為自己不法所有之犯意聯絡，於
    99年4 月27日下午5 時許，以電話向盧燦仁佯稱其網路購物
    設定錯誤，致盧燦仁信以為真因而陷於錯誤，遂於99年4 月
    27日晚間7 時10分許，在高雄市○○區○○路189 號之渣打
    銀行自動櫃員機前，以現金存款之方式，將新臺幣（下同）
    10萬元存入賴巧紜之上開渣打銀行帳戶中，旋遭上開詐欺集
    團成員提領一空，嗣經盧燦仁發現遭詐騙報警處理，始循線
    查悉上情。
二、證據名稱：
  (一)被告賴勇伸於本院審理時之自白。
  (二)告訴人盧燦仁、證人賴巧紜分別於警詢及本院訊問時之陳述
    。
  (三)賴巧紜上揭渣打銀行開戶基本資料、渣打國際商業銀行存摺
    、支存對帳單、存摺、渣打銀行自動櫃員機交易明細表、高
    雄市政府警察局左營分局四海派出所受理詐騙帳戶通報警示
    簡便格式表、內政部警政署反詐騙諮詢專線紀錄表各1 份。
三、按幫助犯之成立，主觀上行為人須有幫助故意，客觀上須有
    幫助行為，意即需對於犯罪與正犯有共同之認識，而以幫助
    之意思，對於正犯資以助力，而未參與實施犯罪之行為者而
    言（參照最高法院75年度臺上字第1509號、88年度臺上字第
    1270號判決意旨）。被告將其不知情之女賴巧紜所有上開帳
    戶（含存摺、金融卡及密碼）交予某真實姓名、年籍均不詳
    之成年男子，再由該男子及其所屬詐欺集團成員持以詐騙告
    訴人財物，其顯係基於幫助他人詐欺財物之犯意，且所為提
    供銀行存摺、提款卡及密碼予他人之行為，亦屬刑法詐欺罪
    構成要件以外之行為，其既以幫助他人犯罪之意思而參與犯
    罪構成要件以外之行為，是核其所為係犯刑法第30條第1 項
    前段、第339 條第1 項之幫助詐欺取財罪。被告幫助他人犯
    罪，依刑法第30條第2 項之規定，按正犯之刑減輕之。爰審
    酌被告任意提供個人帳戶予他人詐欺使用，造成犯罪偵查困
    難，幕後犯罪人得以逍遙法外，致使此類犯罪手法層出不窮
    ，嚴重危害交易秩序與社會治安，被害人遭詐騙之情節及金
    額，兼衡被告之品行、智識程度及犯後態度等一切情狀，量
    處如主文所示之刑，並諭知易科罰金之折算標準。至被告所
    交付供詐欺集團使用之存摺、提款卡等物，雖係被告提供充
    為幫助該詐欺集團行騙所用，惟存摺、提款卡並未扣案，為
    免將來執行之困難，爰不予宣告沒收，附此敘明。末查，被
    告前未曾受有期徒刑以上刑之宣告，有臺灣高等法院被告前
    案紀錄表在卷可按，其因一時失慮，致罹刑典，事後於本院
    準備程序時已坦承犯行，尚具悔意，且已與告訴人達成調解
    ，有本院調解委員調解單、調解筆錄各1 份附卷足憑，其經
    此教訓應能知所警惕而無再犯之虞，復參以告訴人亦當庭表
    示同意給予被告緩刑之機會，本院認其所受刑之宣告以暫不
    執行為適當，爰逕依刑法第74條第1 項第1 款、第2 項第3
    款之規定，併宣告緩刑2 年，並應於緩刑期間內向告訴人盧
    燦仁給付50,000元，給付方式為100 年2 月15日前給付3 萬
    元予告訴人；於100 年3 月15日前給付2 萬元予告訴人，如
    有一期不履行，視為全部到期。
四、依刑事訴訟法第273 條之1 第1 項、第299 條第1 項前段、
    第310 條之2 、第454 條第1 項，刑法第30條第1 項前段、
    第2 項、第339 條第1 項、第41條第1 項前段、第74條第1
    項第1 款、第2 項第3 款，刑法施行法第1 條之1 第1 項、
    第2 項前段，判決如主文。
本案經檢察官簡方毅到庭執行職務。
中    華    民    國   100    年    1     月    31    日
                        刑事庭  法  官  鍾雅蘭
以上正本證明與原本無異。
如不服本判決，得自收受送達之翌日起10日內向本院提出上訴狀
（應附繕本），其未敘述上訴理由者，應於上訴期間屆滿後20日
內補提理由書狀於本院，上訴於臺灣高等法院。
                                書記官  陳恩如
中    華    民    國   100    年    1     月    31    日
附錄本案論罪科刑依據之法條：
中華民國刑法第339條
（普通詐欺罪）
意圖為自己或第三人不法之所有，以詐術使人將本人或第三人之
物交付者，處5 年以下有期徒刑、拘役或科或併科1 千元以下罰
金。
以前項方法得財產上不法之利益或使第三人得之者，亦同。
前二項之未遂犯罰之。